臺灣基隆地方法院民事裁定  
110年度司繼字第64號
聲  請  人  財政部國有財產署北區分署

法定代理人  郭曉蓉  


上列聲請人聲請酌定遺產管理人報酬事件，本院裁定如下：
    主  文
聲請人任被繼承人邱雄源遺產管理人之報酬為新臺幣玖仟玖佰壹
拾捌元。
聲請程序費用壹仟元由被繼承人邱雄源之遺產負擔。
    理  由
一、按經法院選任之遺產管理人，得向法院聲請酌定遺產管理人
    報酬，此觀家事事件法第181條第5項第3款規定自明。又法
    院為前開報酬裁定時，得調查遺產管理人所為遺產管理事務
    之繁簡及被繼承人之財產收益狀況，家事事件法第182條亦
    定有明文。
二、本件聲請意旨略以：聲請人前經本院104年度司繼字第702號
    民事裁定選任為被繼承人邱雄源之遺產管理人。依民法第11
    83條規定，遺產管理人得請求報酬，其數額由親屬會議按其
    勞力及其與被繼承人之關係酌定之，惟本案並無親屬會議可
    資酌定報酬數額，爰依民法第1132條及財政部訂頒「代管無
    人承認繼承遺產作業要點」第13點第4款、第5款之規定，聲
    請本院酌定被繼承人遺產現值百分之一點五及遺產管理代墊
    費用。查被繼承人邱雄源遺有新北市○○區○○段000○000地號
    等2筆土地及同地段地上建物154、189建號建物，又上開不
    動產總值為341,000元，管理報酬依上開要點規定，按遺產
    總值百分之一點五計算為5,115元；另聲請人於本案遺產期
    間共墊付費用5,803元（含本件聲請費用1,000元），故管理
    費用共計10,918元，爰聲請酌定該被繼承人之遺產管理人報
    酬等語。
三、查聲請人之主張，業據提出本院104年度司繼字第702號民事
    裁定、本院110年1月3日基院麗108司執誠字第17513號函、
    管理費用計算表、相關費用單據等件（均影本）為證，復經
    本院調取104年度司繼字第702號、105年度司家催字第25號
    卷宗核閱無誤。本院審酌聲請人所述管理被繼承人邱雄源遺
    產事務之過程及其所提出之相關處理資料，並參照財政部訂
    頒之「代管無人承認繼承遺產作業要點」第13點第1項第4款
    規定，酌定其遺產管理報酬為遺產現值之百分之一點五應屬
    適當。而被繼承人邱雄源之遺產現值不動產部分，依聲請人
    所提之本院110年1月3日基院麗108司執誠字第17513號函，
    拍定價格為341,000元，以遺產現值之百分之一點五即5,115
    元核定為遺產管理報酬，以及墊付費用4,803元（內含閱卷
    資料影印費、差旅費、戶政規費、刊報費、裁判費、保險費
    等），合計為9,918元。本院參酌前開卷附被繼承人遺產相
    關資料、遺產管理費用計算表、墊付費用單據等，經核聲請
    人聲請酌定上開數額，尚無不合，應予准許。
四、依家事事件法第181條第11項，裁定如主文。
五、如對本裁定抗告須於裁定送達後10日內向本院提出抗告狀，
    並繳納抗告費新臺幣1,000元。　　
中　　華　　民　　國　　110 　年　　1 　　月　　15　　日
                  家事庭司法事務官　高湘雲